臺灣臺北地方法院刑事判決
                                     109年度易字第1116號
公  訴  人  臺灣臺北地方檢察署檢察官
被      告  王文忠




義務辯護人  吳柏儀律師                    
上列被告因竊盜案件，經檢察官提起公訴（起訴案號：109年度
偵字第16830號），本院判決如下：
    主  文
王文忠竊盜，累犯，處罰金新臺幣貳仟元，如易服勞役，以新台
幣壹仟元折算壹日。
    事  實
一、王文忠於民國（下同）104年間，因妨害公務等案件，經臺
    灣雲林地方法院判處應執行有期徒刑6月，於105年9月15日
    縮刑期滿執行完畢；復於106年、107年間，依序因不能安全
    駕駛及竊盜案件，經臺灣臺中及高雄地方法院分別判處各有
    期徒刑3月，嗣定其應執行刑5月；又於107年間因竊盜、侵
    占等案件，經本院判處定應執行刑有期徒刑7月，上述各刑
    於109年2月5日縮刑期滿執行完畢；仍不知悔改，竟意圖為
    自己不法之所有，基於竊盜之犯意，於民國109年6月9日上
    午4時28分許起至同日上午4時42分許止，在臺北市○○區○○街
    000號萊爾富便利商店，趁店員徐中強不注意之際，徒手竊
    取貨架上之紅標米酒1瓶(價值新臺幣【下同】27元)，未結
    帳即欲離去，適為徐中強發現在店門口攔阻其離去並報警，
    經警到場在店門口扣得所竊米酒(已發還徐中強)而查獲。
二、案經臺北市政府警察局萬華分局報告臺灣臺北地方檢察署檢
    察官偵查起訴。
    理  由
壹、程序方面
一、被告以外之人於審判外之言詞或書面陳述，除法律有規定者
    外，不得作為證據，刑事訴訟法第159條第1項定有明文。又
    被告以外之人於審判外之陳述，雖不符刑事訴訟法第159條
    之1至第159條之4之規定，而經當事人於審判程序同意作為
    證據，法院審酌該言詞陳述或書面陳述作成時之情況，認為
    適當者，亦得為證據；當事人、代理人或辯護人於法院調查
    證據時，知有同法第159條第1項不得為證據之情形，而未於
    言詞辯論終結前聲明異議者，視為有前項之同意，刑事訴訟
    法第159條之5定有明文。查檢察官、被告王文忠於言詞辯論
    終結前，均未就本院經調查採用之證據，主張有刑事訴訟法
    第159條第1項不得為證據之情形，本院復審酌各該證據作成
    時之情況，尚無違法不當之情形，且與待證事實具有關聯性
    ，認以之作為證據應屬適當，揆諸上揭規定，應有證據能力
    。
二、按「除前三條之情形外，下列文書亦得為證據：一、除顯有
    不可信之情況外，公務員職務上製作之紀錄文書、證明文書
    。二、除顯有不可信之情況外，從事業務之人於業務上或通
    常業務過程所須製作之紀錄文書、證明文書。」亦為刑事訴
    訟法第159條之4第1、2款所明定。故關於後述之公務員職務
    上製作之紀錄文書、證明文書及從事業務之人於業務上或通
    常業務過程所須製作之紀錄文書、證明文書，因亦無顯不可
    信之情形，自得為證據。
貳、實體方面
一、訊據被告王文忠對於上開事實並不否認有自該超商拿一瓶米
    酒出店門口，因未付帳而為被害人徐中強等人攔阻後，將該
    瓶米酒放在店門口之事實，惟矢口否認有何犯行，辯稱其並
    未竊取上開米酒云云。
二、經查：上開事實，業據被害人即證人徐中強於警詢時指、證
    述甚明，並有監視器錄影檔案光碟1片及翻拍相片9張（109
    年度偵字第16830號卷第69至77頁）、被告與米酒同攝之相
    片1張（同卷第77頁）、臺北市政府警察局萬華分局扣押筆
    錄、扣押物品目錄表、扣押物品收據（同卷第59至65頁）、
    贓物認領保管單（同卷第67頁）在卷可稽互核相符，即被告
    本院亦陳稱其有將米酒放在該店門口（本院審易卷第129頁
    及審判期日筆錄），既係乘店員不知而自店內取該瓶米酒，
    未付錢即走出店門外，經店員發覺質問始將米酒放在店門口
    ，足見被告涉犯上開事實之事證明確，犯行堪以認定。
三、核被告王文忠所為，係犯刑法第320條第1項之竊盜罪。被告
    有如事實欄所載前科紀錄，有臺灣高等法院被告前案紀錄表
    存卷可按，其於五年內再犯本件，應依刑法第47條第1項之
    規定及司法院釋字第775號解釋意旨，因其所犯輕微，僅價
    值27元等情，毋庸依累犯加重其刑。爰審酌被告犯罪動機、
    手段、所生危害輕微及智識程度等一切情狀，量處如主文所
    示之刑，並諭知易服勞役之折算標準。
據上論斷，應依刑事訴訟法第299條第1項前段、刑法第320條第1
項、第47條第1項、第42條第3項、刑法施行法第1條之1第1項，
判決如主文。
本案經檢察官葉芳秀、羅儀珊、林婉儀到庭執行職務。
中　　華　　民　　國　　110 　年　　10　　月　　29　　日
                  刑事第十二庭    法　官　李英豪
上正本證明與原本無異。 
如不服本判決應於收受送達後20日內向本院提出上訴書狀，並應
敘述具體理由；其未敘述上訴理由者，應於上訴期間屆滿後20日
內向本院補提理由書（均須按他造當事人之人數附繕本）「切勿
逕送上級法院」。告訴人或被害人如對於本判決不服者，應具備
理由請求檢察官上訴，其上訴期間之計算係以檢察官收受判決正
本之日期為準。 因疫情而遲誤不變期間，得向法院聲請回復原
狀。
                                  書記官  李璁潁 
中　　華　　民　　國　　110 　年　　10　　月　　29　　日